# 上市时间延长造成行权期调整是否应视为“条款和条件的不利修改”中的延长等待期

提问人：hannuan 时间：2021-10-20 23:33:06
某拟IPO企业股权激励计划中有如下表述：“本次期权激励计划授予的股权期权分五次行权，对应的等待期分别为自授予日起 20 个月、 30 个月、 40个月、 50 个月、 60 个月。如公司改制为股份公司并拟上市，但根据相关法律法规的规定要求激励对象在公司上市前不得行权的，如可行权日早于公司上市日，则可行权日需做出相应调整，且需根据可行权日的调整对各期行权期做出相应调整。”
此企业授予股权期权时IPO意图明确，因客观原因导致IPO日期延后，故需延长等待期，是否构成“不利修改”？

回答人：chenyiwei
这种情况下，股份支付安排的条款和条件没有修改，等待期的变动是由于对IPO进度的估计变化导致的，属于会计估计变更，因此等待期长度可以相应调整，按未来适用法进行衔接处理。

提问人：hannuan 时间：2021-10-23 14:19:00
陈老师，非常感谢您的回复，实际操作时有如下问题：此IPO企业资产负债表日为 2021 年 6 月 30 日，报告日为 2021 年 11 月 10 日，截止 2021 年 6 月30 日，无任何迹象表明等待期会延长，管理层也未下达任何等待期延长的通知，而根据目前的IPO进度，合理预计等待期会延长，未来适用法是否构成资产负债表日后调整事项？会计估计变更日在 2021 年 6 月 30 日之前才会对财务报表产生影响？

回答人：chenyiwei
这种情况说明会计估计变更的生效日应当是在资产负债表日之后，因此属于非调整事项。但关键是如何证明“截止 2021 年 6 月 30 日，无任何迹象表明等待期会延长”。